臺灣新竹地方法院民事判決  
110年度訴字第382號
原      告  林昜里  
被      告  詹汶澂  
                      (現另案於法務部○○○○○○○執行                        中)

上列當事人間請求損害賠償事件，原告提起刑事附帶民事訴訟，
由本院刑事庭裁定移送前來（109年度附民字第280號），本院於
民國110年5月31日辯論終結，判決如下：
    主  文
一、被告應給付原告新臺幣肆佰貳拾陸萬伍仟零玖拾捌元，及自
    民國109年7月7日起至清償日止，按年息百分之5計算之利息
    。
二、本判決第一項於原告以新臺幣壹佰肆拾叁萬元為被告供擔保
    後，得為假執行。
　　事實及理由
一、原告主張：
　(一)被告係址設新竹市○○路0段000○0號擎旺實業有限公司(下
      稱擎旺公司)之負責人，於民國105年8月8日，與上海有限
      公司負責人即原告簽訂成衣寄賣合約書，由原告將如附表
      所示「原始寄賣件數」欄所示件數之成衣寄放至上開擎旺
      公司倉庫內，復由被告將原告所寄賣之成衣分批自倉庫運
      至擎旺公司在「家樂福」、「大潤發」及「愛買」等商場
      所設櫃位展售，雙方再按月拆帳，詎被告因在外債臺高築
      ，竟於105年9月15日至18日間某時，乘中秋節連假，員工
      未上班之際，以遙控開啟上址擎旺公司倉庫鐵捲門並同意
      其債權人入內搬走原告等人所寄賣，如附表「侵占件數」
      欄所示件數之成衣，供作抵償自身債務之用，致原告受有
      新台幣(下同)426萬5,098元之財物損害，上開情事經原告
      提出告訴後，被告經本院109年度易字第492號刑事案件判
      決觸犯業務侵占罪，應處有期徒刑九月在案，原告為此依
      據民法第184條規定請求被告賠償4,265,098元，自屬有據
      。
  (二)並聲明：
  １、被告應給付原告4,265,098元，及自刑事附帶民事起訴狀繕
      本送達翌日起至清償日止，按年息百分之5計算之利息。
　２、原告願供擔保請准予宣告假執行。
二、被告則以：
　　被告目前另案在監執行，無力清償積欠原告本件債務，須待
    被告出監與訴外人麒立實業有限公司負責人陳釗釐清當初被
    告將品牌商標轉讓、櫃位保證金由陳釗取回分配廠商貨款等
    事宜後，方得解決本件積欠原告貨款情事等語，資為抗辯。
三、本院之判斷：
 (一)原告上開主張，業據提出擎旺公司廠商寄賣合約書、2016
     收貨明細附卷可稽，核與原告主張情節相符，復為被告所
     不否認確有侵占原告寄賣如附表所示之成衣，及原告並未
     自訴外人陳釗處取得任何處理款項，足見原告上開主張，
     要非無據。又被告確因侵占原告寄賣如附表所示之成衣，
     經本院刑事庭以109年度易字第492號刑事案件判決被告觸
     犯業務侵占罪，應處有期徒刑九月確定在案，業據本院依
     職權調閱109年度易字第492號刑事案卷核閱無訛，足見原
     告上開主張被告確有侵占原告財物之侵權行為，應與實情
     相近，堪予採信。
 (二)按因故意或過失因故意或過失，不法侵害他人之權利者，
     負損害賠償責任。故意以背於善良風俗之方法，加損害於
     他人者亦同，此為民法第184條第1項前段所明定。經查，
     原告主張被告侵占原告寄賣如附表所示之機車夾克成衣共
     計9,563件，以每件售價990元計算之實收成本為446元，合
     計原告受有財產上損害金額為4,265,098元【計算式：(9,5
     63件x446元)=4,265,098元】，亦提出擎旺公司廠商寄賣合
     約書上記載為憑，亦屬有據。
 (三)從而，原告本於民法侵權行為法律關係，請求被告賠償4,2
     65,098元，及自刑事附帶民事起訴狀繕本送達被告翌日即1
     09年7月7日起至清償日止，按年息百分之5計算之利息，為
     有理由，應予准許。
四、原告陳明願供擔保聲請宣告假執行，經核原告勝訴部分，核
    無不合，爰酌定相當之擔保金額准許之。
五、本件係原告提起刑事附帶民事訴訟，請求損害賠償事件，依
    法本無須繳納裁判費用，且經本院刑事庭裁定移送後，於本
    院民事訴訟程序進行期間亦無支付任何訴訟費用，是本院於
    裁判時即不為訴訟費用負擔之諭知，併此敘明。 
據上論結，原告之訴為有理由，依民事訴訟法第390條第2項，判
決如主文。
中　　華　　民　　國　　110 　年　　6 　　月　　4 　　日
                  民事第二庭法　　　官　王佳惠
以上正本係照原本作成。
如對本判決上訴，須於判決送達後20日內向本院提出上訴狀。如
委任律師提起上訴者，應一併繳納上訴審裁判費。
中　　華　　民　　國　　110 　年　　6 　　月　　6 　　日
                            書  記  官　黃伊婕　　
　附表：(單位：件)
編號 品名 原始寄賣數量 105年9月13日應有庫存 105年9月13日實際庫存 侵占件數 1 春夏裝 不詳 385 0 385 2 秋冬裝 9,577 9,496 0 9,496